

\vspace{3.5em}
\noindent \begin{minipage}{\textwidth}
\stepcounter{mallinumber}
\noindent \textbf{Tüüpsõnamall \arabic{mallinumber}\,\vadja{tarkuz}}\\

\begin{sideways}
\begin{tabular}{l l}
muutvormimall & tunnused \\
\hline
\underline{tarku}\,$\oplus$\,z & \textsc{ sg nom } \\
\underline{tarku}\,$\oplus$\,sõ & \textsc{ sg gen } \\
\underline{tarku}\,$\oplus$\,ssõ & \textsc{ sg par } \\
\underline{tarku}\,$\oplus$\,ssõsõ & \textsc{ sg ill } \\
\underline{tarku}\,$\oplus$\,sõz & \textsc{ sg ine } \\
\underline{tarku}\,$\oplus$\,sõss & \textsc{ sg ela } \\
\underline{tarku}\,$\oplus$\,sõllõ & \textsc{ sg all } \\
\underline{tarku}\,$\oplus$\,sõll & \textsc{ sg ade } \\
\underline{tarku}\,$\oplus$\,sõlt & \textsc{ sg abl } \\
\underline{tarku}\,$\oplus$\,sõssi & \textsc{ sg tra } \\
\underline{tarku}\,$\oplus$\,sõssaa & \textsc{ sg ter } \\
\underline{tarku}\,$\oplus$\,sõka & \textsc{ sg com } \\
\underline{tarku}\,$\oplus$\,sõd & \textsc{ pl nom } \\
\underline{tarku}\,$\oplus$\,ssijõ & \textsc{ pl gen } \\
\underline{tarku}\,$\oplus$\,ssiit & \textsc{ pl par } \\
\underline{tarku}\,$\oplus$\,ssiisõ & \textsc{ pl ill } \\
\underline{tarku}\,$\oplus$\,ssiiz & \textsc{ pl ine } \\
\underline{tarku}\,$\oplus$\,ssiiss & \textsc{ pl ela } \\
\underline{tarku}\,$\oplus$\,ssiillõ & \textsc{ pl all } \\
\underline{tarku}\,$\oplus$\,ssiill & \textsc{ pl ade } \\
\underline{tarku}\,$\oplus$\,ssiilt & \textsc{ pl abl } \\
\underline{tarku}\,$\oplus$\,ssiissi & \textsc{ pl tra } \\
\underline{tarku}\,$\oplus$\,ssiissaa & \textsc{ pl ter } \\
\underline{tarku}\,$\oplus$\,ssijka & \textsc{ pl com } \\
\end{tabular}
\end{sideways}
\captionof{table}{Tüüpsõnamall \arabic{mallinumber}\,\vadja{tarkuz} ekstraheeritud muutvormimallid.}
\label{tab:tüüpsõnamall-tarkuz}

\end{minipage}

 
\vspace{1em}
\noindent Tüüpsõnamall \vadja{tarkuz} hõlmab vormisõnastikus 2 lekseemi: \vadja{\underline{tarku}z} ja \vadja{\underline{ivu}z}.
